臺灣板橋地方法院刑事判決　　　　　　　96年度訴字第4366號
公　訴　人　臺灣板橋地方法院檢察署檢察官
被　　　告　甲○○
上列被告因違反毒品危害防制條例案件，經檢察官提起公訴（96
年度毒偵字第7125號），本院依簡式審判程序審理，判決如后：
    主  文
甲○○施用第一級毒品，累犯，處有期徒刑柒月，扣案之海洛因
肆包（驗餘淨重貳點陸肆公克）沒收銷燬之；又施用第二級毒品
，累犯，處有期徒刑肆月，扣案之甲基安非他命壹包（驗重淨重
零點貳肆伍伍公克）沒收銷燬之，吸食器壹組沒收。應執行有期
徒刑玖月，扣案之海洛因肆包（驗餘淨重貳點陸肆公克）、甲基
安非他命壹包（驗重淨重零點貳肆伍伍公克）均沒收銷燬之，吸
食器壹組沒收。
    事  實
一、甲○○曾於民國91年間因違反毒品危害防制條例案件，經本
    院判處有期徒刑四月確定，於92年8 月14日執行完畢；又於
    92年間因違反槍砲彈藥刀械管制條例案件，經臺灣桃園地方
    法院判處有期徒刑一年二月，併科罰金新臺幣三萬元，嗣於
    臺灣高等法院審理時經撤回上訴確定；復於93年間因違反毒
    品危害防制條例案件，經本院判處應執行有期徒刑七月確定
    ；甲○○所犯上開二案件有期徒刑部分經本院裁定應執行有
    期徒刑一年八月確定，於94年7 月1 日假釋，於94年9 月29
    日假釋期滿執行完畢。甲○○前因施用毒品案件，經本院以
    91年度毒聲字第1006號裁定送勒戒處所觀察、勒戒後，因有
    繼續施用毒品之傾向，經本院以91年度毒聲字第1213號裁定
    令入戒治處所施以強制戒治，於91年10月28日因停止戒治付
    保護管束而經釋放出所，於92年4 月9 日保護管束期滿執行
    完畢在案，詎甲○○於強制戒治執行完畢釋放後5 年內，復
    基於施用第二級毒品甲基安非他命之犯意，於96年9 月12日
    19時，在臺北縣新莊市○○路○ 段404 號26樓之2 住處，以
    將甲基安非他命置於玻璃球吸食器內燒烤而吸取煙霧之方式
    ，施用甲基安非他命1 次。甲○○又基於施用第一級毒品海
    洛因之犯意，於96年9 月13日8 時許，在上開住處，以將海
    洛因攙在香煙裏燒烤施用之方式，施用海洛因1 次。嗣於96
    年9 月13日16時20分許，在臺北縣新莊市○○路○ 段404 號
    26樓之2 之甲○○住處，為警查獲甲○○，並查獲甲○○所
    施用之海洛因4 包（驗餘淨重2.64公克）、甲基安非他命1
    包（驗餘淨重0.2455公克），及扣得甲○○所有供施用甲基
    安非他命所用之吸食器1 組。
二、案經臺北市政府警察局北投分局報請臺灣板橋地方法院檢察
    署檢察官偵查起訴，於準備程序進行中，甲○○就被訴事實
    為有罪之陳述，經告知甲○○簡式審判程序之旨，並聽取當
    事人之意見後，裁定進行簡式審判程序。
    理  由
一、上揭事實，業據被告甲○○於警詢、偵查及本院審理時坦承
    不諱，並有前開扣案之海洛因4 包（驗餘淨重2.64公克，此
    有法務部調查局96年10月18日調科壹字第09623072720 號鑑
    定書附卷可憑）、甲基安非他命1 包（驗餘淨重0.2455公克
    ，此有交通部民用航空局航空醫務中心航藥鑑字第0961559
    號毒品鑑定書在卷可憑），及吸食器1 組可資佐證。且被告
    為警查獲後所排放之尿液經分別採樣送驗，以酵素免疫分析
    法檢驗及氣相層析質譜儀法確認檢驗結果，於甲基安非他命
    類及鴉片類均呈陽性反應，有臺灣尖端先進生技醫藥股份有
    限公司96年9 月27日濫用藥物檢驗報告1 份附卷足稽。又被
    告前因施用毒品案件，經本院以91年度毒聲字第1006號裁定
    送勒戒處所觀察、勒戒後，因有繼續施用毒品之傾向，經本
    院以91年度毒聲字第1213號裁定令入戒治處所施以強制戒治
    ，於91年10月28日因停止戒治付保護管束而經釋放出所，於
    92 年4月9 日保護管束期滿執行完畢在案，有臺灣高等法院
    被告前案紀錄表在卷可佐。是本件事證明確，被告犯行堪以
    認定，應予依法論處。
二、核被告甲○○所為，係犯毒品危害防制條例第10條第1 項之
    施用第一級毒品罪及同條例第10條第2 項之施用第二級毒品
    罪。其持有海洛因及甲基安非他命之低度行為，為施用之高
    度行為所吸收，不另論罪。復查，被告曾於91年間因違反毒
    品危害防制條例案件，經本院判處有期徒刑四月確定，於92
    年8 月14日執行完畢；又於92年間因違反槍砲彈藥刀械管制
    條例案件，經臺灣桃園地方法院判處有期徒刑一年二月，併
    科罰金新臺幣三萬元，嗣於臺灣高等法院審理時經撤回上訴
    確定；復於93年間因違反毒品危害防制條例案件，經本院判
    處應執行有期徒刑七月確定；被告所犯上開二案件有期徒刑
    部分經本院裁定應執行有期徒刑一年八月確定，於94年7 月
    1 日假釋，於94年9 月29日假釋期滿執行完畢，有臺灣板橋
    地方法院檢察署刑案資料查註紀錄表及臺灣高等法院被告前
    案紀錄表各一份可按，其於五年之內故意再犯有期徒刑以上
    之施用第一級毒品罪及施用第二級毒品罪，為累犯，應依刑
    法第47條第1 項之規定加重其刑。而被告所犯前開施用第一
    級毒品罪及施用第二級毒品罪二罪間，犯意各別，構成要件
    互異，應予分論併罰。爰審酌被告犯後業已坦承不諱，態度
    尚稱良好，施用毒品之犯行係戕害其自身，對社會治安尚非
    危害甚鉅，兼衡被告犯罪之動機、目的、手段、所生危害等
    一切情狀，分別量處如主文所示之刑，並定其應執行刑，以
    示懲儆。至扣案之海洛因4 包（驗餘淨重2.64公克）、甲基
    安非他命1 包（驗餘淨重0.2455公克），不問屬於犯人與否
    ，應依毒品危害防制條例第18條第1 項前段之規定宣告沒收
    銷燬，至扣案之吸食器1 組，則係被告所有供施用甲基安非
    他命所用之物，業據被告於本院審理時供承在卷，爰依刑法
    第38條第1 項第2 款之規定宣告沒收。至扣案之注射針筒2
    支及易付卡1 張，被告於本院審理時否認該等注射針筒與其
    上開施用毒品犯行有所關聯，此外復查並無證據證明上開扣
    案物品與被告上開施用毒品犯行有何關聯，自不予宣告沒收
    ，併此敘明。
據上論斷，應依刑事訴訟法第273 條之1 第1 項、第299 條第1
項前段，毒品危害防制條例第10條第1 項、第2 項、第18條第1
項前段，刑法第11條前段、第47條第1 項、第51條第5 款、第38
條第1 項第2 款，判決如主文。
本案經檢察官林俊峰到庭執行職務。
中　　華　　民　　國　　96　　年　　12　　月　　31　　日
                  刑事第十四庭  法　官  林海祥
上列正本證明與原本無異。
如不服本判決，應於判決送達後10日內敘明上訴理由，向本院提
出上訴狀（應附繕本），上訴於臺灣高等法院。
                                書記官　陳金鳳
中　　華　　民　　國　　97　　年　　1　 　月　　2 　　日
附錄本案論罪科刑法條全文：
毒品危害防制條例第10條
施用第一級毒品者，處 6 月以上 5 年以下有期徒刑。
施用第二級毒品者，處 3 年以下有期徒刑。
